臺灣高等法院刑事裁定
109年度聲字第3356號
聲  請  人  臺灣高等檢察署檢察官
受  刑  人  井瑞明



上列聲請人因受刑人違反毒品危害防制條例等案件，先後經判決
確定，有二裁判以上，聲請定其應執行之刑（聲請案號：臺灣高
等檢察署109年度執聲字第1532號），本院裁定如下：
    主  文
井瑞明犯如附表所示各罪所處之刑，應執行有期徒刑參年肆月。
    理  由
一、聲請意旨略以：受刑人井瑞明因違反毒品危害防制條例等數
    罪，先後經判決確定如附表，應依刑法第53條、第51條第5
    款規定，定其應執行之刑，爰依刑事訴訟法第477條第1項規
    定聲請定應執行之刑等語。
二、經查，受刑人因犯如附表編號1至9所示之罪，先後經判處如
    附表編號1至9所示之刑，均經分別確定在案，且各罪均為裁
    判確定前所犯，有各該刑事判決書附卷可憑。又受刑人所犯
    各罪合於刑法第50條第1項第1款情形，茲據檢察官依受刑人
    就附表所示各罪請求聲請定其應執行之刑（見卷附臺灣桃園
    地方檢察署依102年1月23日修正之刑法第50條調查受刑人是
    否聲請定應執行刑調查表），本院審核認其聲請正當，應依
    法定應執行之刑。
三、按數罪併罰，分別宣告多數有期徒刑者，於各刑中之最長期
    以上，各刑合併之刑期以下，定其刑期，但不得逾三十年，
    刑法第五十一條第五款定有明文。乃因刑罰之科處，應以行
    為人之責任為基礎，考量人之生命有限，刑罰對被告造成之
    痛苦程度，係以刑度增加而生加乘效果，而非等比方式增加
    ，如以實質累加方式執行，刑責恐將偏重過苛，不符現代刑
    事政策及刑罰之社會功能，故透過定應執行刑，採限制加重
    原則，授權法官綜合斟酌被告犯罪行為之不法與罪責程度、
    各罪彼此間之關聯性（例如數罪犯罪時間、空間、各行為所
    侵害法益之專屬性或同一性、數罪對法益侵害之加重效應等
    ）、數罪所反應被告人格特性與傾向、對被告施以矯正之必
    要性等，妥適裁量最終具體應實現之刑罰，以符罪責相當之
    要求。因此，法院於酌定執行刑時，應體察法律恤刑之目的
    ，為妥適之裁量，俾符合實質平等原則（最高法院105 年度
    台抗字第626號裁定意旨參照）。
四、查受刑人所犯如附表所示各罪，分係竊盜、施用第一、二級
    毒品罪，各罪之罪質、犯罪情節尚非均同，另犯罪時間分布
    在107年2月、3月、8月、9月間；本院審酌受刑人所犯上開
    各罪所反映人格特質之差異，上開各罪之犯罪情節、犯罪類
    型，各罪於併合處罰時，其責任重複非難程度有別，與上開
    數罪所實現刑罰經濟的功能，及上開數罪對法益之侵害並無
    應予特別加重之必要，如以實質累加方式執行，刑責恐將偏
    重過苛，不符現代刑事政策及刑罰之社會功能，參酌上揭最
    高法院裁定意旨，及附表編號2至3、4至5所示之罪，分別經
    臺灣桃園地方法院108年度審訴字第1299號判決各定應執行
    有期徒刑1年2月、8月；附表編號7至8所示之罪，經本院109
    年度上訴字第1312號判決定應執行有期徒刑7月，暨附表所
    示各罪宣告刑總和上限等內、外部性界限，依刑法第51條第
    5款規定，就附表編號1至9所示之罪所處之刑，定其應執行
    之刑如主文。
據上論斷，應依刑事訴訟法第477條第1項，刑法第50條第1項、
第2項、第53條、第51條第5款，裁定如主文。
中　　華　　民　　國　 109　　年　　8 　　月　　31　　日
                  刑事第十九庭  審判長法　官  曾淑華
                                      法　官  許文章
                                      法　官  陳文貴
以上正本證明與原本無異。
如不服本裁定，應於收受送達後五日內向本院提出抗告狀。
                                      書記官  洪宛渝
中　　華　　民　　國　　109 　年　　8 　　月　　31　　日

附表
編            號  1 2 3 罪            名         竊盜罪   施用第一級毒品罪    施用第一級毒品罪 宣     告     刑  有期徒刑4月 有期徒刑8月 有期徒刑8月 犯   罪   日  期  107年3月12日 107年8月30日下午1時15分為警採尿回溯26小時內某時 107年9月11日 偵   查   機  關年   度   案  號  桃園地檢107年度偵字第26000號 桃園地檢107年度毒偵字第5833、6035號 桃園地檢107年度毒偵字第5833、6035號 最  後   事實審 法    院 桃園地院 桃園地院 桃園地院  案    號 108年度審簡字第303號 108年度審訴字第1299號 108年度審訴字第1299號  判決日期 108年5月23日 108年9月27日 108年9月27日 確  定   判  決 法    院 桃園地院 桃園地院 桃園地院  案    號 108年度審簡字第303號 108年度審訴字第1299號 108年度審訴字第1299號  判    決確定日期 108年6月17日 108年10月28日 108年10月28日 是否為得易科罰金之案件           是          否          否 備            註  桃園地檢108年度執字第11923號 桃園地檢108年度執字第16533號 桃園地檢108年度執字第16533號    編號2至3經桃園地方法院108年度審訴字第1299號判決定應執行有期徒刑1年2月  











編            號  4 5 6 罪            名     施用第二級毒品罪   施用第二級毒品罪          竊盜罪 宣     告     刑  有期徒刑5月 有期徒刑5月 有期徒刑3月 犯   罪   日  期  107年8月29日 107年9月11日 107年2月13日 偵   查   機  關年   度   案  號  桃園地檢107年度毒偵字第5833、6035號 桃園地檢107年度毒偵字第5833、6035號 桃園地檢107年度偵字第16081號 最  後   事實審 法    院 桃園地院 桃園地院 桃園地院  案    號 108年度審訴字第1299號 108年度審訴字第1299號 108年度審易字第1307號  判決日期 108年9月27日 108年9月27日 108年9月27日 確  定   判  決 法    院 桃園地院 桃園地院 桃園地院  案    號 108年度審訴字第1299號 108年度審訴字第1299號 108年度審易字第1307號  判    決確定日期 108年10月28日 108年10月28日 108年10月28日 是否為得易科罰金之案件           是          是          是 備            註  桃園地檢108年度執字第16534號 桃園地檢108年度執字第16534號 桃園地檢108年度執字第17071號   編號4至5經桃園地方法院108年度審訴字第1299號判決定應執行有期徒刑8月   














編            號  7 8 9 罪            名     施用第二級毒品罪   施用第二級毒品罪     施用第一級毒品罪 宣     告     刑  有期徒刑4月 有期徒刑5月 有期徒刑10月 犯   罪   日  期  107年2月7日 107年3月28日 107年2月10日晚間9時25分為警採尿回溯26小時內某時 偵   查   機  關年   度   案  號  桃園地檢108年度撤緩毒偵字第556號 桃園地檢108年度撤緩毒偵字第556號 桃園地檢108年度撤緩毒偵字第556號 最  後   事實審 法    院 臺灣高院 臺灣高院 臺灣高院  案    號 109年度上訴字第1312號 109年度上訴字第1312號 109年度上訴字第1312號  判決日期 109年5月27日 109年5月27日 109年5月27日 確  定   判  決 法    院 臺灣高院 臺灣高院 臺灣高院  案    號 109年度上訴字第1312號 109年度上訴字第1312號 109年度上訴字第1312號  判    決確定日期 109年5月27日 109年5月27日 109年6月24日 是否為得易科罰金之案件           是          是          否 備            註  桃園地檢109年度執字第11575號 桃園地檢109年度執字第11575號 桃園地檢109年度執字第11574號   編號7至8經臺灣高院109年度上訴字第1312號判決定應執行有期徒刑7月